---
output: github_document
---

<!-- README.md is generated from README.Rmd. Please edit that file -->

```{r, include = FALSE}
knitr::opts_chunk$set(
  collapse = TRUE,
  comment = "#>",
  fig.path = "man/figures/README-",
  out.width = "100%",
  message = FALSE
)
```

# Spat

<!-- badges: start -->
<!-- badges: end -->

## Installation

You can install the released version of Spat from [CRAN](https://CRAN.R-project.org) with:

``` r
remotes::install_github("wangjiaxuan666/Spat")
```
IF install wrong wtih problem that some packages can't install. please install the packages separately. Such as 

```
package ‘spatstat.utils’ successfully unpacked and MD5 sums checked
错误: Failed to install 'Spat' from GitHub:
  (由警告转换成)cannot remove prior installation of package ‘spatstat.utils’
```

You can do 

``` r
install.packages("spatstat.utils")
# Make sure when you install, please don't use seurat packages in another R terminal
```

## 安装

Spat 包放在Github上，如果想要安装的话，需要有`remotes`或者`devtools`包才能安装，所以需要先安装这两个包其中一个即可。

``` r
install.packages("remotes")
remotes::install_github("wangjiaxuan666/Spat")
```

如何之前安装过，需要更新

``` r
devtools::update_packages("Spat")
```

## 使用

### 加载环境

`load_spat_env`会自动加载R包，对于没有安装的R包，会自动进行安装，并加载。如下:

```{r}
require(Spat)
load_spat_env()
```
好了，现在环境已经弄好了。开始用`Spat`进行分析！

### 读取数据

针对华大的stereo-seq空间数据以及华大的自动化分析流程已有的基础上，做下游分析。
从自动化平台利用套索工具下载后。会生成一个TSV表格。其中包换四列。分别是基因symbol号，X和Y坐标，以及MID counts。

```{r}
stereo = read_spat("./data/naoyan_footpad_CK_shu_1_bin100.Gene_Expression_table.tsv")
```

用`read_spat`可以方便的读取数据，并创建Seurat对象，这样就可以进入Seurat的分析流程中。

### 质控过滤

```{r}
# **QC质量控制**
stereo[["percent.mt"]] <- PercentageFeatureSet(stereo, pattern = "^mt-")
head(stereo@meta.data, 5)
# **QC输出**
# 可视化展示细胞内基因表达和线粒体基因的表达
# 这个图是真丑, 可以自己改下
VlnPlot(stereo, features = c("nFeature_RNA", "nCount_RNA", "percent.mt"), ncol = 3,cols = "#EB4B17")
```
### 标准化处理

```{r message=FALSE}
# 一次标准化
stereo <- NormalizeData(stereo, normalization.method = "LogNormalize", scale.factor = 10000)
stereo <- FindVariableFeatures(stereo, selection.method = "vst", nfeatures = 2000)
# 二次标准化
all.genes <- rownames(stereo)
stereo <- ScaleData(stereo, features = all.genes)
```

### 降维分析

```{r message=FALSE}
stereo <- RunPCA(stereo, features = VariableFeatures(object = stereo))
# 选择聚类的PC数目
ElbowPlot(stereo)
```

```{r}
stereo <- FindNeighbors(stereo, dims = 1:10)
# 运行上一步后, 结果有两个, 都放在pbmc@graphs,并且每个结果都是各个细胞之间的距离矩阵
stereo <- FindClusters(stereo, resolution = 0.5)
stereo <- RunUMAP(stereo, dims = 1:10)
stereo <- RunTSNE(stereo, dims = 1:10)
# 上一步就是计算了UMAP,但是本质还是一次降维分析,其实就是为了结果好看
# 结果保存在pbmc@reductions[["umap"]],结果和PCA一致
p1 = DimPlot(stereo, reduction = "umap",label = TRUE,pt.size = 0.8)
p2 = DimPlot(stereo, reduction = "tsne",label = TRUE,pt.size = 0.8)
p1 + p2
```

###  差异分析



```{r eval=FALSE}
stereo.markers <- FindAllMarkers(stereo, only.pos = TRUE, min.pct = 0.25, logfc.threshold = 0.25)
# 筛选unique maker
stereo.markers %>% 
  count(`gene`) %>% 
  filter(n == 1) %>% 
  left_join(stereo.markers, by = "gene") %>%
  select(-c(2)) -> stereo.markers.unique
```

### 空间绘图

首先是绘制细胞群在切片上的分布

```{r}
p4 = cell_in_chip(stereo)
p5 = cell_in_chip(stereo,rotate = pi/1)
colpal = xbox::need_colors(11)
p6 =cell_in_chip(stereo,cols = colpal)
p4+p5+p6
```

其次是基因在切片上的表达丰度

```{r}
p7 = exp_in_chip(stereo,featrues = "Krt9")
p8 = exp_in_chip(stereo,featrues = "Krt9",rotate = pi/2,cols = c("white","red","black"))
p9 = exp_in_chip(stereo,featrues = "Krt9",slot = "scale.data",rotate = pi/2,cols = c("white","red","black"))

p7+p8+p9
```
